【裁判字號】    95,勞小上,5
【裁判日期】    950410
【裁判案由】    給付薪資
【裁判全文】
臺灣板橋地方法院民事裁定             95年度勞小上字第5號
上  訴  人  乙○○○○○○○○
被上訴人    甲○○
上列當事人間請求給付薪資事件，上訴人對於中華民國95年2 月
22日本院三重簡易庭95年度重小字第2 號第一審判決提起上訴，
本院裁定如下：
    主  文
上訴駁回。
第二審訴訟費用新臺幣壹仟伍佰元由上訴人負擔。
    理  由
一、按對於小額程序之第一審裁判之上訴，非以其違背法令為理
    由，不得為之，民事訴訟法第436 條之24第2 項定有明文。
    所謂判決違背法令係指判決不適用法規或適用不當者而言。
    且依同法第436 條之25規定，上訴狀內應記載上訴理由，並
    表明原判決所違背之法令及其具體內容，以及依訴訟資料可
    認為原判決有違背法令之具體事實，上訴狀或理由書如未依
    此項方法表明者，即難認為已對小額訴訟第一審判決之違背
    法令有具體之指摘，又上訴理由如僅引用原審判決時之攻擊
    防禦方法作為上訴理由，應認為未對原審判決有何具體之指
    摘，不得謂已合法表明上訴理由，其上訴均難認為合法。
二、本件上訴人係對於小額訴訟之第一審判決提起上訴，核其上
    訴理由狀所載係指陳：上訴人所開立之眼鏡行，營運係委由
    訴外人黃于芳全權負責處理，被上訴人亦為黃于芳所聘僱，
    薪資也由黃于芳給付。據黃于芳稱被上訴人之薪資均照常給
    付，被上訴人之陳述不實，此有前月份薪資表及匯款單可佐
    。原審審理時，上訴人有聲請傳訊證人黃于芳證明上開情事
    ，原告漏未傳訊證人出庭證明薪資均已給付無誤，致生判決
    理由與事實有顯不相符之違背法令事由存在，為此提起本件
    上訴，請求原判決廢棄，駁回被上訴人第一審之訴等語。惟
    查：訴外人黃于芳乃被上訴人於原審傳訊之證人，並非上訴
    人聲請傳訊之證人（見原審卷第15頁）；上訴人更於95年2
    月15日調解期日當庭表明「我不認識聲請人、證人（吳慶龍
    ）。黃于芳與張龍鈞我都不認識。」（見原審卷21），是原
    審並無上訴人所指摘「漏未傳訊上訴人聲請傳訊之證人黃于
    芳」致判決理由違背法令之情存在。遑論，上訴人於原審乃
    抗辯：伊與被上訴人間並無僱傭關係存在。就系爭勞動報酬
    （94年10月份及11月份 (至11月10日止)）是 否已經給付等
    情，並未為何抗辯。於提起本件上訴後，才以「系爭勞動報
    酬已經訴外人黃于芳如數給付」等語為辯；且遲至提起本件
    上訴時才提出94年9 月份之薪資表、匯款單及94年10月份資
    表（無匯款單）各一份，因違反民事訴法第436 條之28前段
    規定，亦不得再提出。準此，難認上訴人已具體指出原審判
    決有如何違背法令情事，更未指明原審判決所違反之法令條
    項或其內容以及依訴訟資料有何判決違背法令之具體事實，
    參諸前開說明，自不得謂已合法表明上訴理由，從而本件上
    訴，顯難認為合法，應予駁回。
三、依民事訴訟法第436 條之32第2 項、第444 條第1 項前段、
    第95 條 、第78條，裁定如主文。
中    華    民    國    95    年    4     月    10    日
                  民事第一庭    審判長法  官  李世貴
                                      法  官  黃若美
                                      法  官  黃信滿
以上正本係照原本作成
本裁定不得抗告
中    華    民    國    95    年    4     月    11    日
                                      書記官  林月蓉


司法院資訊處製作；財團法人民間司法改革基金會備份。
